台灣高等法院交通事件裁定　　　　　　　　　　　　九十三年度交抗字第四一九號
　　抗　告　人
　　即受處分人　甲○○
右抗告人因違反交通管理處罰條例案件，不服台灣板橋地方法院中華民國九十三年五
月十三日裁定（九十三年度交聲字三九三第號），提起抗告，本院裁定如左：
    主  文
抗告駁回。
    理  由
一、按汽車駕駛人，爭道行駛有機器腳踏車，不在規定車道行駛者，處新臺幣（下同
    ）六百元以上一千八百元以下罰鍰。汽車駕駛人有第四十五條之情形者，除依原
    條款處罰鍰外，並予記違規點數一點，道路交通管理處罰條例第四十五條第一項
    第十三款、第六十三條第一項第一款分別定有明文。又，交通管理處罰條例所定
    罰鍰之處罰，行為人接獲違反道路交通管理事件通知單後，於十五日內得不經裁
    決，逕依規定之罰鍰標準，向指定之處所繳納結案；不服舉發事實者，應於十五
    日內，向處罰機關陳述意見或提出陳述書。其不依通知所定限期前往指定處所聽
    候裁決，且未依規定期限陳述意見或提出陳述書者，處罰機關得逕行裁決之，道
    路交通管理處罰條例第九條第一項亦定有明文。
二、本件抗告人即受處分人甲○○，於民國（下同）九十一年七月十七日二十一時許
    ，騎乘車號ＭＥＺ－二九五號重型機車，行經臺北縣中和市○○路、連城路口中
    和往板橋方向時，因「未依規定車道行駛」，經臺北縣政府警察局交通分隊員警
    當場攔停掣單舉發，有北縣警交字第Ｃ00000000號舉發通知單影本一紙
    在卷可稽（見原審卷第八頁）。
三、抗告人即受處分人甲○○在原審雖辯稱：該路口數十年來均可循中正路左轉連城
    路往土城方向行駛，該處更改路線事先並未設置警示招牌，而係於開立罰單後再
    行舖設招牌云云。惟查：臺北縣中和市○○路、連城路口標誌之設置情形，該路
    口（即中正路中和往板橋方向車道）於九十年十二月十日由臺北縣政府交通局會
    同相關單位會勘決議增設「汽車專用」、「機車二段式左轉」標誌，並已於同年
    月二十日完成上該標誌設置，有臺北縣政府北警交字第０九三００四七二二六號
    函、臺北縣政府交通局會勘紀錄影本、現場圖各一份、現場照片四幀附卷可資證
    明（見原審卷第十一頁至十九頁）。則受處分人甲○○違規處所臺北縣中和市○
    ○路、連城路口，早於九十年十二月十日即由臺北縣政府交通局會同相關單位會
    勘決議增設「汽車專用」、「機車二段式左轉」標誌，並非於本件警員開立罰單
    後再行設置，自毋庸置疑。受處分人所辯並不足採，其有於上開時、地未依規定
　　車道行駛之違規事實，堪以認定。
四、次依道路交通管理處罰條例第六十三條第一項第一款，汽車駕駛人違反第四十五
    條規定者，除依原條款處罰鍰外，並應予記違規點數一點；原處分漏未記違規點
    數一點，自有違誤。原法院因之將原處分撤銷，並援引依道路交通管理處罰條例
    第四十五條第一項第十三款、第六十三條第一項第一款、違反道路交通管理事件
    統一裁罰基準表之規定，裁處受處分人罰鍰一千八百元，並予記違規點數一點，
    核無不合。
五、抗告意旨雖以：(一)該處更改路線事先並未設置警示招牌，而係於開立罰單後再行
    舖設招牌；(二)取締警員係因遭其投書臺北縣縣長，而心懷不滿，一再要其繳交罰
    款；(三)交通標誌未依道路交通管理處罰條例規定依法設置，並無內政部同意認可
    ，顯係獨斷獨行云云。惟查：
  (一)抗告人即受處分人甲○○違規處所臺北縣中和市○○路、連城路口，早於九十年
    十二月十日即由臺北縣政府交通局會同相關單位會勘決議增設「汽車專用」、「
    機車二段式左轉」標誌，並非於本件警員開立罰單後再行設置，已詳如前述。
  (二)警員掣單舉發違反道路交通管理處罰條例所列之違規事實，本質上為行政處分，
    係公務員基於職務上權力，依法就特定之具體事件所為具公法上效果之單方行政
    行為，基於公務員為公法上行為具有公信力之原則，該行政處分當可被推定為真
    正，其據以依法處分之事實認定亦為正確無誤，本此公信原則，乃立法者賦予行
    政機關制定違反道路交通事件統一裁罰標準及處理細則，使執勤警員得當機處分
    （如該細則第二十三條）以維護交通秩序、安全之行政目的。本件抗告人既未就
    執勤員警之舉發有誤提出確實證據以供調查，亦無任何證據足資證明有捏造事實
    違法取締之情事，則執勤警員本其維護交通秩序、安全職責所為之舉發，自應受
    到合法、正確之推定。抗告意旨空言指摘警員遭縣長指責而心懷不滿，對其緊咬
    不放，趕盡殺絕等語，自不足採。
  (三)依據公路法第五十八條規定：公路主管機關為維護公路之安全及暢通，應於必要
    地點設置標誌、標線、號誌、護欄及行車分隔設施等交通安全工程設施，並得視
    實際需要劃設車輛專用道；道路標誌標線號誌設置規則第五條規定：本規則所稱
    主管機關，指公路主管機關、市區道路主管機關及警察機關。本件受處分人違規
    處所之「汽車專用」、「機車二段式左轉」標誌，既係由臺北縣政府交通局會同
    相關單位會勘決議增設，自無未依法設置、獨斷獨行之可言。
  (四)抗告意旨所指各節，均無理由，其抗告應予駁回。
六、據上論結，應依道路交通案件處理辦法第二十六條、刑事訴訟法第四百十二條，
    裁定如主文。
中　　　華　　　民　　　國　　九十三　　年　　　六　　　月　　 三十 　　日
                              臺灣高等法院刑事第十二庭
                                  審判長法  官  劉  景  星
                                        法  官  陳  志  洋
                                        法  官  陳  博  志
右正本證明與原本無異。
不得再抗告。
                                        書記官  陳  嘉  文
中　　　華　　　民　　　國　　九十三　　年　　　七　　　月　　　五　　　日
